【裁判字號】    98,交聲,3488
【裁判日期】    981228
【裁判案由】    違反道路交通管理處罰條例聲明異議
【裁判全文】
臺灣桃園地方法院刑事交通事件裁定    98年度交聲字第3488號
原處分機關  交通部公路總局新竹區監理所
異  議  人  甲○○
即受處分人
上列異議人即受處分人因違反道路交通管理處罰條例案件，不
服原處分機關於中華民國98年11月18日所為之裁決處分（裁決書
案號：桃監裁罰字第裁：52-DB0000000號），聲明異議，本院裁
定如下：
    主  文
異議駁回。
    理  由
一、聲明異議意旨略以：異議人未收到違規通知單，無法繳納罰
    款，家中有二位退休之家人，亦未收到交通違規通知單，甚
    至連郵件招領單都未收到，送達明顯有疏失，爰提出聲明異
    議等語。
二、另按「送達，於應受送達人之住居所、事務所或營業所為之
    。但在行政機關辦公處所或他處會晤應受送達人時，得於會
    晤處所為之。」、「於應送達處所不獲會晤應受送達人時，
    得將文書付與有辨別事理能力之同居人、受僱人或應送達處
    所之接收郵件人員。」、「送達，不能依前二條規定為之者
    ，得將文書寄存送達地之地方自治或警察機關，並作送達通
    知書兩份，一份黏貼於應受送達人住居所、事務所、營業所
    或其就業處所門首，另一份交由鄰居轉交或置於該送達處所
    信箱或其他適當位置，以為送達。」、「前項情形，由郵政
    機關為送達者，得將文書寄存於送達地之郵政機關。」，行
    政程序法第72條第1 項、第73條第1 項、第74條第1 項、第
    2 項分別規定明確。再按民事訴訟文書之寄存送達，依92年
    2 月7 日修正公布、同年9 月1 日施行之民事訴訟法第138
    條第2 項規定，自寄存之日起，經10日發生效力，此因應受
    送達人未必能即時領取訴訟文書而知悉其內容，故特設此規
    定以保障其權益。行政程序法雖未如前述民事訴訟法增設第
    138 條第2 項規定，但基於保障應受送達人權益之同一理由
    ，解釋上應認為有上開規定之類推適用。
三、自卷附之舉發交通違規案件查詢結果，異議人在上開桃園市
    ○○路24號確有在「禁止臨時停車處所停車」，茲可證明異
    議人確實於該日該地有上開裁決書所載之違規行為，均堪認
    定。再查，然查本件原舉發機關逕行舉發而填製上開舉發通
    知單後，係向異議人現住所地即桃園縣八德市○○街111 巷
    28弄2 衖3 號以郵寄方式寄送，由異議人之同居人即其母親
    自簽收、蓋章，有送達證書1 紙附卷可稽，雖依舉發交通違
    規案件查詢結果，上開違規交通書之記載係以寄存送達，惟
    就送達證書以觀，應為異議人之母親親自簽收、蓋章為真，
    併此敘明，故依據前引送達之規定，該舉發通知書應於97年
    10 月16 日合法送達異議人無誤。則異議人辯稱實際並未收
    受該舉發通知書，然原舉發機關既係依上開法定程序送達，
    自已發生合法送達之效力，不因異議人實際上有無收受而有
    所異。末查，本件原處分機關作出處分時即98年11月18日距
    離異議人應到案日97年11月03日早已逾越60日以上甚久，惟
    原處機關僅依違反道路交通管理處罰條例第56條第1 項第1
    款之規定裁處異議人罰鍰新台幣1,200 元，並依同條例第65
    條第3 款之規定，命罰鍰不繳納者移送強制執行，即無不當
    或逾越裁量之處。綜上，異議人之本件異議無理由，原處分
    機關據而依異議人所涉違規事實，依道路交通管理處罰條例
    第56條第1 項第一款之規定，裁處異議人罰鍰新台幣1,200
    元，當無違誤，異議人之異議，核無理由，應予駁回。
五、據上論斷，應依道路交通案件處理辦法第十九條，裁定如主
    文。
中    華    民    國    98    年    12    月    28    日
                  刑事第十庭    法  官  黃鏡芳
以上正本證明與原本無異。
如不服本裁定，應於裁定送達後5 日內向本院提出抗告狀。
                                書記官  劉玉梅
中    華    民    國    99    年    1     月    5     日

司法院資訊處製作；財團法人民間司法改革基金會備份。
